---
title: "Notas de `tidymodels`"
subtitle: "Parte 2: `parsnip`"
author: "Emmanuel Alcalá"
date: "`r format(Sys.time(), '%d %B, %Y')`"
output: pdf_document
urlcolor: magenta
---

```{r results='hide', message=FALSE, warning=FALSE, include=FALSE}
knitr::opts_chunk$set(
  fig.width = 4 * 0.9,
  fig.height = 3 * .9,
  fig.align = "center",
  warning = FALSE,
  message = FALSE
)

# instalar install.packages("kableExtra") si no se tiene ya instalada
library(kableExtra)
library(broom) # para usar tidy con modelos
library(tidyverse)
library(tidymodels)
```

# Capítulo 6 de [`tmwr`](https://www.tmwr.org/models.html)

Flujo de trabajo básico

`recipe()` -> `workflow()` -> `fit()` -> `predict()`

Previo al uso de alguna función de modelamiento, el modelo ya se debió haber escogido. Los datos se preprocesan con un modelo, o varios, en mente. Las funciones de `parsnip` ejecutan dichos modelos, en datos preprocesados.

## Funciones principales

### `fit()`

### `predict()`

### Ejemplo: ANOVA

Los pasos normales de una ANOVA son

1. Hacer un modelo con múltiples predicciones.
2. Hacer un segundo modelo con interacciones.
3. Evaluar qué modelo es mejor, por ejemplo `anova(mod1, mod2)`, y escoger el modelo más complejo si el valor p es significativo.

Usaremos un enfoque tidy para esto. Primero, visualizar



```{r}
iris %>%
  ggplot(aes(Petal.Width, Petal.Length)) +
  geom_point(aes(color = Species)) +
  geom_smooth(
    method = lm, color = "orange",
    formula = "y~x"
  ) +
  geom_smooth(
    method = lm, aes(color = Species),
    formula = "y~x"
  ) +
  theme_minimal()
```

Preprocesar:

```{r}
set.seed(123)
iris_split <- initial_split(iris, strata = Species, prop = 0.8)
iris_train <- training(iris_split)
iris_test <- testing(iris_split)
# receta de modelo sin interacciones
rec_normal <-
  recipe(Petal.Length ~ Petal.Width + Species,
    data = iris_train
  ) %>%
  step_dummy(all_nominal_predictors()) %>%
  step_center(all_numeric_predictors())

# receta de modelo con interacciones
rec_interaction <-
  rec_normal %>%
  step_interact(~ Petal.Width:starts_with("Species"))
```

Ahora especificamos un modelo lineal 

```{r}
iris_model_lm <-
  linear_reg() %>%
  set_engine("lm") %>% # aquí se especifica qué engine usar; usaremos stats::lm
  set_mode("regression")
```

Ahora añadimos el `workflow`

```{r}
# modelo sin interaccion
iris_wf <-
  workflow() %>%
  add_model(iris_model_lm) %>%
  add_recipe(rec_normal)

# modelo con interaccion
iris_wf_interaction <-
  iris_wf %>%
  update_recipe(rec_interaction)
```

Ahora haremos el ajuste. Normalmente se usaría `fit()` sobre el conjunto de entrenamiento o de prueba, pero usaremos `last_fit()` para simplificar el proceso. Según la documentación, esto asegura que el modelo se ejecuta en el conjunto entero de datos y se evalúa y retorna el mejor modelo. 

```{r}
iris_normal_lf <-
  last_fit(iris_wf,
    split = iris_split
  )

iris_inter_lf <-
  last_fit(iris_wf_interaction,
    split = iris_split
  )
```

Ahora ejecutamos el ANOVA, pero debmos extraer el modelo lineal primero 

```{r}
normalmodel <- iris_normal_lf %>% extract_fit_engine()
intermodel <- iris_inter_lf %>% extract_fit_engine()

anova(normalmodel, intermodel) %>% tidy()
```

Si lo comparamos con la forma tradicional, nos retorna también un modelo con interacciones significativo.

```{r}
mod1 <- lm(Petal.Length ~ Petal.Width * Species, data = iris)
# summary(mod1)

mod2 <- lm(Petal.Length ~ Petal.Width + Species, data = iris)
# summary(mod2)

anova(mod1, mod2) %>% tidy()
```